【裁判字號】    99,聲減,50
【裁判日期】    990526
【裁判案由】    聲請減刑
【裁判全文】
臺灣臺中地方法院刑事裁定              99年度聲減字第50號
聲  請  人  臺灣臺中地方法院檢察署檢察官
受  刑  人  甲○○
上列受刑人因詐欺等案件，業經判決罪刑確定，聲請人聲請減刑
及合併定其應執行刑（99年度聲減字第50號、99年度執字第1507
號），本院裁定如下：
    主  文
甲○○所犯如附表編號1所示之詐欺罪，減為有期徒刑貳月，如
易科罰金，以銀元佰元即新臺幣玖佰元折算壹日；又犯如附表
編號2所示之施用毒品罪，減為有期徒刑壹月又拾伍日，如易科
罰金，以銀元佰元即新臺幣玖佰元折算壹日。前開二罪並與如
附表編號3所示之偽造文書罪所減得之刑，合併定其應執行有期
徒刑肆月，如易科罰金，以銀元佰元即新臺幣玖佰元算壹日。
    理  由
一、聲請意旨略以：受刑人甲○○先後於附表編號1至3所示之3
    罪，均經法院判決確定在案。上開各罪，犯罪時間均在民國
    96年4月24日以前，圴合於減刑條件，茲就附表編號1、2之
    罪聲請予以減刑，並與已減刑之附表3編號所示之罪，定其
    應執行之刑，並諭知易科罰金之折算標準等語。
二、按行為後法律有變更者，適用行為時之法律。但行為後之法
    律有利於行為人者，適用最有利於行為人之法律，為刑法第
    2條第1項所明定。又依刑法第51條定應執行刑時，如裁判確
    定前所犯數罪，其中一罪在新法施行前者，亦應為新舊法比
    較（最高法院95年5月23日第8次刑事庭會議決議參照）。是
    受刑人於裁判確定前如附表編號1至3之罪，均係於95年7月1
    日之前犯之者，自應為新舊法之比較。查刑法第41條、第51
    條業於94年2月2日修正公布，而罰金罰鍰提高標準條例第2
    條亦經總統於95年5月17日以華總一義字第09500069791號令
    公布刪除，並均自95年7月1日施行。經比較新舊法之情形如
    下：
(一)、修正後刑法第41條第1項前段規定：「犯最輕本刑為五年以
    下有期徒刑以下之刑之罪者，而受六個月以下有期徒刑或拘
    役之宣告者，得以新臺幣一千元、二千元或三千元折算一日
    ，易科罰金」；修正前刑法第41條第1項前段則規定：「犯
    最重本刑為五年以下有期徒刑以下之刑之罪，而受六個月以
    下有期徒刑或拘役之宣告，因身體、教育、職業、家庭之關
    係或其他正當事由，執行顯有困難者，得以一元（按：指銀
    元，以下同）以上三元以下折算一日，易科罰金」。又修正
    前罰金罰鍰提高標準條例第2條係規定：「依刑法第四十一
    條易科罰金或第四十二條第二項易服勞役者，均就其原定數
    額提高為一百倍折算一日；法律所定罰金數額未依本條例提
    高倍數，或其處罰法條無罰金刑之規定者，亦同」。依受刑
    人行為時易科罰金之折算標準，經提高後，係以銀元300元
    折算1日，再依現行法規所定貨幣單位折算新臺幣條例第2條
    規定「現行法規所定金額之貨幣單位為圓、銀元或元者，以
    新臺幣元之三倍折算之」折算為新臺幣後，得以新臺幣300
    元以上新臺幣900元以下折算1日，較之修正後刑法第41條第
    1項前段規定，得以新臺幣1000元、2000元或3000元折算1日
    之規定，自以行為時法為有利於受刑人。
(二)、修正後刑法第51條第5款規定：數罪併罰，分別宣告其罪之
    刑，宣告多數有期徒刑者，於各刑中之最長期以上，各刑合
    併之刑期以下，定其刑期，但不得逾三十年；修正前刑法第
    51條第5款則規定：數罪併罰，分別宣告其罪之刑，宣告多
    數有期徒刑者，於各刑中之最長期以上，各刑合併之刑期以
    下，定其刑期，但不得逾二十年；是修正後刑法第51條第5
    款規定亦無較有利於受刑人之情形。
(三)、比較新舊法結果，前開修正後之新法均無較有利於受刑人之
    情形，依刑法第2條第1項前段之規定，仍應適用行為時法即
    修正前刑法第51條第5款規定，定其應執行之刑，並依修正
    前刑法第41條第1項前段、第2項、修正前罰金罰鍰提高標準
    條例第2條，諭知易科罰金之折算標準。
三、受刑人甲○○因犯如附表編號1至3所示之罪，經法院分別判
    處如附表編號1至3所示之刑，均經確定在案，有臺灣高等法
    院被告前案紀錄表及上開判決書在卷足憑。又受刑人所犯附
    表編號1至3所示之罪，其犯罪時間均在96年4月24日以前，
    均合於減刑條件，而受刑人所犯附表編號1、2之罪，雖已執
    行完畢，但因與已減刑但尚未執行之附表編號3之罪，同屬
    裁判確定前犯數罪，仍應予減刑後，就如附表所示各罪定應
    執行之刑。
四、茲聲請人聲請減刑及合併定其應執行之刑，本院審核認聲請
    為正當，應予准許。爰依刑事訴訟法第477條第1項，刑法第
    2條第1項前段、第53條、（95年7月1日修正前）第51條第5
    款、（95年7月1日修正前）第41條第1項前段，修正廢止前
    罰金罰鍰提高標準條例第2條，現行法規所定貨幣單位折算
    新臺幣條例第2條，中華民國九十六年罪犯減刑條例第2條第
    1項第3款、第8條第1項、第10條第1項、第2項，裁定如主文
    。
中    華    民    國    99    年    5    月    26    日
                刑事第三庭  法      官  李慧瑜
上正本證明與原本無誤。
如不服本裁定，應於送達後五日內，向本院提出抗告狀（併附繕
本）。
中    華    民    國    99    年    5    月    26    日
                            書  記  官  張雅慧
附表：受刑人甲○○減刑及定應執行刑案件一覽表

司法院資訊處製作；財團法人民間司法改革基金會備份。
